【裁判字號】    97,易,2515
【裁判日期】    971113
【裁判案由】    詐欺
【裁判全文】
臺灣臺北地方法院刑事判決              97年度易字第2515號
公  訴  人  臺灣臺北地方法院檢察署檢察官
被      告  戊○○
上列被告因詐欺案件，經檢察官提起公訴（97年度偵字第10889
號），本院判決如下：
    主  文
戊○○犯如附表所示詐欺取財罪，各處如附表所示之刑。應執行
有期徒刑壹年。
    事  實
一、戊○○因經濟窘迫，亟需用錢，其明知並無位於臺北市○○
    路某處之車位及宜蘭縣某處小木屋可供投資，竟各基於意圖
    為自己不法所有之犯意，利用其與乙○○、己○、庚○○○
    為相識之朋友，或經乙○○介紹而認識甲○○、己○介紹而
    認識丙○○情誼關係，另丁○○為庚○○○同事之關係，自
    民國96年間2 月間起，戊○○即於如附表所示時間，向附表
    所示乙○○、甲○○、己○、丙○○、庚○○○、丁○○等
    人佯稱可投資位於臺北市○○路某停車位或有宜蘭縣某處之
    小木屋可投資，且獲利頗豐等情，另開立不知情之朱國忠、
    高富傳（均已經檢察官為不起訴處分）為發票人之支票，作
    為歸還或給付乙○○、甲○○、己○、丙○○、庚○○○、
    丁○○等人本金、利息之用，以取信乙○○、甲○○、己○
    、丙○○、庚○○○、丁○○等人，致使乙○○、甲○○、
    己○、丙○○、庚○○○、丁○○等人均陷於錯誤，誤以為
    確實有該投資標的及獲利，而分別陸續交付如附表所示款項
    予戊○○收執（遭詐騙之時間、詐騙之方式、詐騙之金額均
    詳如附表所示）。嗣乙○○等人屆期將戊○○所交付如附表
    所示支票予以提示時，均遭退票，至此乙○○等始知投資之
    事係遭詐騙。
二、案經甲○○、己○、乙○○、庚○○○、丁○○、丙○○訴
    由灣臺北地方法院檢察署檢察官偵查起訴。
    理  由
壹、證據能力
    按被告以外之人於審判外之言詞或書面陳述，除法律有規定
    者外，不得作為證據。又被告以外之人於審判外之陳述，雖
    不符前4 條之規定，而經當事人於審判程序同意作為證據，
    法院審酌該言詞陳述或書面陳述作成時之情況，認為適當者
    ，亦得為證據，當事人、代理人或辯護人於法院調查證據時
    ，知有第159 條第1 項不得為證據之情形，而未於言詞辯論
    終結前聲明異議者，視為有前項之同意，刑事訴訟法第159
    條第1 項、第159 條之5 分別定有明文。查證人乙○○、甲○○、己○、丙○○、庚○○○、丁○○、朱國忠等人於警
    詢或偵查中所為之陳述，固係審判外之陳述而屬傳聞證據，
    惟被告就上開審判外之陳述，於本院審理中，並不爭執證據
    能力（僅爭執證明力），復未曾於言詞辯論終結前聲明異議
    ，而本院審酌該證人乙○○、甲○○、己○、丙○○、庚○○○、丁○○等陳述作成時之情況，並無違法取證及證明力
    過低之瑕疵，亦認以之作為證據為適當，依前揭規定說明，
    自得為證據。
貳、實體方面
一、訊據被告戊○○固不否認有於附表所示之時間取得證人乙○○、甲○○、己○、丙○○、庚○○○、丁○○等人交付如
    附表所示之款項及曾交付如附表所示之支票予證人乙○○等
    人收執等情，惟矢口否認有何詐欺取財犯行，辯稱：伊是向
    證人乙○○、甲○○、己○、丙○○、庚○○○、丁○○等
    人借款後，自己要投資車位及小木屋生意，並不是替證人乙○○等人投資。況且，伊自93年起就陸陸續續向告訴人以支
    票向證人乙○○等人借款，伊都會支付利息，並沒有詐欺云
    云。經查：
  (一)上揭犯罪事實，業據證人乙○○、己○、庚○○○於警詢及
    偵查中（乙○○部分：見96年度他字第6785號偵查卷第4 頁
    、第33頁至第35頁、第102 頁至第103 頁；己○部分：同前
    偵查卷第3 頁至第4 頁、第30頁至第32頁、第132 頁；庚○○○部分：同前偵查卷第26頁至第28頁、第75頁、第133 頁
    ）；證人甲○○、丙○○於警詢、偵查及本院審理中（甲○○部分：同前偵查卷第23頁至第25頁、第114 頁、第130 頁
    、本院97年10月23日審判筆錄第3 頁至第5 頁；證人丙○○
    部分：第37頁至第38頁、第75頁、第130 頁至第131 頁、本
    院97年10月23日審判筆錄第6 頁至第7 頁）；證人丁○○於
    偵查中指述綦詳（同前偵查卷第103 頁、第131 頁至第132
    頁），且上開證人乙○○等人間所陳互核一致，另與證人朱
    國忠於警詢及偵查中證述前節相符合（同前偵查卷第19頁至
    第22頁、第184 頁至第185 頁），並有支票影本8 張、退票
    理由單8 張、匯款單4 張、臺北富邦商業銀行股份有限公司
    景美分公司97年2 月20日北富銀景美字第49號函暨所附歷史
    對帳單資料、陽信商業銀行景美分行97年2 月25日陽信景美
    字第97001 1 號函暨所附開戶資料與客戶對帳單資料、永豐
    商業銀行景美分行97年2 月25日永豐銀景美分行字第8 號
    函暨所附支票存款歷史往來明細查詢一覽表在卷可稽。
  (二)被告雖以前揭情詞置辯，惟查：
  (1)依證人乙○○於警詢及偵查中均證稱：伊給被告600,000 元
    是投資羅東小木屋款項，不是借款。被告說每月給伊15,000
    元分紅並說投資到10月分就歸還金及計算總投資利潤等語（
    同前偵查卷第34頁、第103 頁）；證人甲○○於警詢、偵查
    及本院審理中均證稱：伊於96年5 月29日在乙○○家，被告
    說款項是投資車位，伊出資1,330,000 元，並拿現金給被告
    。被告說96年7 月10日即可返還本金及利息等語（同前偵查
    卷第4 頁、第24頁、第114 頁、本院97年10月23日審判筆錄
    第5 頁）；己○於偵查中證稱：96年6 月1 日被告打電話給
    伊，說興隆路有車位要不要投資，一個月就可以回收，被告
    說已經找到買主。96年6 月14日被告又打電話來說伊先生在
    宜蘭有土地要蓋小木屋，資金不夠，伊拿出600,000 元出來
    ，並找丙○○出資300,000 元等語（同前偵查卷第132 頁）
    ；丙○○於警詢、偵查及本院審理中均證稱：被告與己○到
    伊家中說要投資宜蘭小木屋，伊與己○共匯款900,000 元投
    資款。被告來伊家時，被告有親口對伊說款項是投資宜蘭小
    木屋，並不是借款等語（同前偵查卷第38頁、第131 頁、本
    院97年10月23日審判筆錄第7 頁）；證人庚○○○於警詢及
    偵查中均證稱：被告是伊母親己○的朋友，96年6 月1 日被
    告打電話給伊說臺北市○○路有車位可以投資，要伊投資32
    5,000 元，就可分紅70,000元，伊就找同事丁○○一同出資
    ，1 人各出1 半。96年6 月15日被告又打電話給伊說被告先
    生在宜蘭買地蓋小木屋，找伊投資300,000 元，就有91,700
    元的利潤，伊就找同事丁○○一同出資。96年9 月22日被告
    打電話向伊表示，被告與被告同事在臺北市○○路有投資車
    位，該同事要賣，找伊投資，伊就找同事丁○○一同出資
    500,000 元等語（同前偵查卷第27頁、第75頁、第133 頁）
    ；證人丁○○於偵查中證稱：是庚○○○打電話問伊要不要
    一起投資，獲利不錯等語（同前偵查卷131 頁），渠等所陳
    均相互一致，且被告與證人乙○○、己○、庚○○○陳、甲○○、己○等人為相識之朋友，與丁○○並不相識，均無恩
    怨、仇恨關係，此為被告所不爭執，證人乙○○等人實無為
    虛妄陳述，故意誣陷被告之必要。佐以證人甲○○所提出被
    告交付之發票人高富傳、票號：AA 0000 000 號、發票日96
    年7 月10日，付款銀行永豐商業銀行、票面金額1,560, 000
    元支票背面記載有「車位」字樣，而證人甲○○於本院審理
    中再證稱：該車位2 字是被告在背書前就已經書寫上，所以
    伊才相信這筆錢是投資用的等語（見本院97年10月23日審判
    筆錄第4 頁），亦與證人乙○○等人前揭證詞相吻合。是被
    告確實曾於附表所示時間，以可投資位於臺北市○○路某停
    車位或有宜蘭縣某處之小木屋可投資，且獲利頗豐等為由，
    而先後向證人乙○○等6 人遊說投資、收取款項之情甚明。
    被告辯稱僅是向被害人借款，並非邀集證人乙○○等人投資
    云云，已不可採信。
  (2)又本案如附表編號五之證人丙○○係將前揭300,000 元款項
    匯入朱國忠帳戶；附表編號四、六、七之證人丁○○則各將
    325,000 元、300,000 元、300,000 元款項匯入被告、高富
    傳之帳戶等情，有臺新國際商業銀行國內匯款回條1 張及華
    南商業銀行匯款回條聯3 張在卷可稽，而依被告於本院審理
    中自承證人匯入自己帳戶內款項是供自己私用，另匯入朱國
    忠、高富傳帳戶內之款項，則已用於兌現以該2 人名義簽發
    之支票等語（見本院97年10月23日審判筆錄第14頁），亦均
    與投資相關停車位、小木屋費用無關，則被告是否果有替證
    人乙○○等人投資車位或投資小木屋之情，已非無疑。況觀
    諸證人乙○○等6 人交付被告之款項高達數百萬元，金額甚
    鉅，且經檢察官當庭詢問被告有無投資車位或小木屋之證明
    文件？被告則答稱；時間太久，沒有證據可以證明等語（見
    本院97年10月23日審判筆錄第14頁），以被告要取得相關投
    資臺北市○○路停車位及宜蘭小木屋資料，甚或請求法院調
    閱相關資料，均非難事，被告竟捨此不為，徒以時間已久，
    沒有證據可證明等詞回應，益見本案被告自始即無替證人乙○○等人投資停車位或小木屋之情事。
  (3)再者，被告交付予證人乙○○等人所持有即附表所示之支票
    ，均係被告向朱國忠、高富傳2 人借用支票帳戶後，以朱國
    忠、高富傳2 人名義開出，且該2 支票帳戶皆需由被告自行
    負責支付票款乙節，為被告所不爭執，亦經證人朱國忠於警
    詢及偵查中證述明確（同前偵查卷第19頁至第22頁、第18 4
    頁至第185 頁）。又經本院檢視卷附臺北富邦商業銀行支存
    票據特殊狀況查詢表、永豐商業銀行支票存款歷史往來明細
    查詢一覽表與陽信商業銀行客戶對帳單資料結果，此等帳戶
    並無多餘存款，且若有以現金或匯款方式存入之款項，亦隨
    即供作支票兌現使用殆盡。另參以被告並不否認斯時經濟不
    良，缺錢周轉，另向證人乙○○等人取得之款項或供己私用
    或匯入前開朱國忠、高富傳帳戶內以兌現以該2 人名義簽發
    之支票（同前偵查卷第192 頁、見本院97年10月23日審判筆
    錄第14頁），及證人乙○○等人將被告所交付如附表所示支
    票提提示後，均遭退票等情，足認被告將此第三人為發票人
    名義之支票交付予證人乙○○等人之行為，應僅係為先取信
    證人乙○○等人之用甚明。
  (三)綜上，堪認被告自始至終即無替證人乙○○等6 人投資停車
    位或小木屋之真意，而被告向證人乙○○等人告知有臺北市
    ○○路某停車位或宜蘭縣某處之小木屋可投資，且獲利頗豐
    等詞外，並交付如附表所示之支票（詳如附表所示），應純
    係被告為誘使證人乙○○等6 人出資之詐術行為，被告並具
    有為自己不法所有之意圖，至為明確。
  (四)綜上所述，被告前揭所辯，顯係卸責之詞，不足採信。本件
    事證明確，被告犯行洵堪認定，應依法論科。
二、核被告於如附表編號一至七號所為均係犯刑法第339條第1項
    之詐欺取財既遂罪。又附表編號五、七所示被害人雖係先後
    給付投資款予被告，惟給付該款項時間既接近，且被害人同
    一，應係同一犯罪之接續行為。被告上開所犯，犯意各別，
    應分別論罪，合併處罰。爰審酌被告不思以己力正當謀生，
    竟利用本案多數被害人與被告熟識，戒心鬆懈之情況下，屢
    屢向他人詐騙財物，所為實屬非是，且參以本案詐欺取財之
    次數及金額，被告犯罪後猶否認犯行，堅不吐實，及尚未與
    證人乙○○等人達成民事和解等一切情狀，分別量處如主文
    所示之刑。又本件被告於如附表編號一所示之犯罪時間在96
    年4 月24日之前，且所犯為刑法第339 條第1 項之罪，合於
    中華民國96年罪犯減刑條例減刑之要件，爰予減其宣告刑2
    分之1 ，並定應執行之刑。
據上論斷，應依刑事訴訟法第299 條第1 項前段，刑法第339 條
第1 項、第51條第5 款，刑法施行法第1 條之1 ，中華民國96年
罪犯減刑條例第2 條第1 項第3 款、第7 條，判決如主文。
本案經檢察官楊雅清到庭執行職務。
中    華    民    國    97    年    11    月    13    日
                            臺灣臺北地方法院刑事第十七庭
                                  審判長法  官  劉煌基
                                        法  官  劉秀君
                                        法  官  賴淑美
以上正本證明與原本無異。
如不服本判決，應於收受送達後10日內向本院提出上訴書狀。
                                        書記官  許翠燕
中    華    民    國    97    年    11    月    14    日
附錄本案論罪科刑法條：
刑法第339條
意圖為自己或第三人不法之所有，以詐術使人將本人或第三人之
物交付者，處五年以下有期徒刑、拘役或科或併科一千元以下罰
金。
以前項方法得財產上不法之利益或使第三人得之者，亦同。
前二項之未遂犯罰之。
 附表：
┌──┬───┬─────┬─────────────┬────┬────┬──────────┐
│編號│被害人│犯罪時間  │詐  騙  方  式            │交付款項│所犯法條│主                文│
│    │      │          │                          │時間及金│        │                    │
│    │      │          │                          │額      │        │                    │
├──┼───┼─────┼─────────────┼────┼────┼──────────┤
│ 一 │乙○○│96年2 月間│戊○○於左開時間向被害人佯│96年2 月│刑法第33│戊○○意圖為自己不法│
│    │      │          │稱：出資600,000元，投資位 │間交付現│9條第1項│之所有，以詐術使人將│
│    │      │          │於宜蘭羅東地區之小木屋，每│金600,00│        │本人之物交付，處有期│
│    │      │          │月即可獲得新臺幣（下同）  │0元     │        │徒刑肆月；減為有期徒│
│    │      │          │15,000元之利潤，並於96年10│        │        │刑貳月。            │
│    │      │          │月間可歸還投資本金及給付投│        │        │                    │
│    │      │          │資利潤總額等語外，另再開立│        │        │                    │
│    │      │          │發票人朱國忠、票號：CM1277│        │        │                    │
│    │      │          │626 號、發票日96年6 月25日│        │        │                    │
│    │      │          │、付款銀行富邦商業銀行、票│        │        │                    │
│    │      │          │面金額6,000,000 元之支票交│        │        │                    │
│    │      │          │付被害人收執，以取信被害人│        │        │                    │
│    │      │          │，致被害人陷於錯誤，而給付│        │        │                    │
│    │      │          │投資款予戊○○            │        │        │                    │
├──┼───┼─────┼─────────────┼────┼────┼──────────┤
│ 二 │甲○○│96年5 月29│戊○○於左開時間向被害人佯│96年5 月│刑法第33│戊○○意圖為自己不法│
│    │      │日        │稱：出資1,330,000 元，即可│29日交付│9條第1項│之所有，以詐術使人將│
│    │      │          │投資位於臺北市○○路某停車│現金1,33│        │本人之物交付，處有期│
│    │      │          │位，該車位轉賣，一個月並有│ 0,000元│        │徒刑柒月。          │
│    │      │          │200, 000餘元之獲利等語外，│（起訴書│        │                    │
│    │      │          │另再開立發票人高富傳、票號│物載為96│        │                    │
│    │      │          │：AA 0000 000 號、發票日96│年5 月30│        │                    │
│    │      │          │年7 月10日，付款銀行永豐商│日或31日│        │                    │
│    │      │          │業銀行、票面金額1,560,000 │）      │        │                    │
│    │      │          │元之支票，作為歸還及給付被│        │        │                    │
│    │      │          │害人本金、利息之用，以取信│        │        │                    │
│    │      │          │被害人，致被害人陷於錯誤，│        │        │                    │
│    │      │          │而給付投資款予戊○○      │        │        │                    │
├──┼───┼─────┼─────────────┼────┼────┼──────────┤
│ 三 │己○  │96年5 月30│戊○○於左開時間至被害人位│96年6 月│刑法第33│戊○○意圖為自己不法│
│    │      │日左右    │於臺北縣新店市○○路41巷8 │1 日交付│9條第1項│之所有，以詐術使人將│
│    │      │          │弄5 號住處向被害人佯稱：出│600,000 │        │本人之物交付，處有期│
│    │      │          │資600,000 元，即可投資位於│元      │        │徒刑肆月。          │
│    │      │          │臺北市○○路某停車位，一個│        │        │                    │
│    │      │          │月可分紅66,0 00 元等語外，│        │        │                    │
│    │      │          │另再開立發票人朱國忠、票號│        │        │                    │
│    │      │          │：CM0000000 號、發票日96年│        │        │                    │
│    │      │          │7 月1 日，付款銀行富邦商業│        │        │                    │
│    │      │          │銀行、票面金額661,000 元之│        │        │                    │
│    │      │          │支票，作為歸還及給付被害人│        │        │                    │
│    │      │          │本金、利息之用，以取信被害│        │        │                    │
│    │      │          │人，致被害人陷於錯誤，而給│        │        │                    │
│    │      │          │付投資款予戊○○          │        │        │                    │
├──┼───┼─────┼─────────────┼────┼────┼──────────┤
│ 四 │顧林佩│96年6月1日│戊○○於左開時間先撥打電話│於96年6 │刑法第33│戊○○意圖為自己不法│
│    │芬    │          │予庚○○○向庚○○○佯稱：│月1 日以│9條第1項│之所有，以詐術使人將│
│    │丁○○│          │有位於臺北市○○路車位可投│匯款方式│        │本人之物交付，處有期│
│    │      │          │資，需出資325,000 元，一個│交付325,│        │徒刑月。          │
│    │      │          │月即可歸還本金及分紅70,000│000元（ │        │                    │
│    │      │          │元等語外，另再開立發票人朱│庚○○○│        │                    │
│    │      │          │國忠、票號：CM0000000 號、│、丁○○│        │                    │
│    │      │          │發票日96年7 月1 日，付款銀│各出資1 │        │                    │
│    │      │          │行富邦商業銀行、票面金額  │半）    │        │                    │
│    │      │          │395,000 元，作為歸還及給付│        │        │                    │
│    │      │          │本金、利息之用，以取信顧林│        │        │                    │
│    │      │          │佩芬，惟庚○○○因資金不足│        │        │                    │
│    │      │          │，乃告知友人丁○○有此投資│        │        │                    │
│    │      │          │機會，並詢問是否一同投資，│        │        │                    │
│    │      │          │以致被害人2 人均陷於錯誤，│        │        │                    │
│    │      │          │而給付投資款予戊○○      │        │        │                    │
├──┼───┼─────┼─────────────┼────┼────┼──────────┤
│ 五 │己○  │96年6 月14│戊○○於左開時間先撥打電話│己○先於│刑法第33│戊○○意圖為自己不法│
│    │丙○○│日        │予己○向己○佯稱：戊○○先│96年6 月│9條第1項│之所有，以詐術使人將│
│    │      │          │生在宜蘭有土地要蓋小木屋，│15日交付│        │本人之物交付，處有期│
│    │      │          │是否有意願投資，惟己○因資│現金600,│        │徒刑伍月。          │
│    │      │          │金不足，希望丙○○能共同出│000 元。│        │                    │
│    │      │          │資，戊○○與己○2 人乃隨即│嗣丙○○│        │                    │
│    │      │          │至丙○○住處戊○○再對孫元│另以匯款│        │                    │
│    │      │          │梅佯稱：出資是要投資搭蓋位│方式，交│        │                    │
│    │      │          │於宜蘭某處之小木屋，一個月│付300,00│        │                    │
│    │      │          │即可連本帶利返還本金及利息│0元     │        │                    │
│    │      │          │等語外，另再開立發票人朱國│        │        │                    │
│    │      │          │忠、票號：CM0000000 號、發│        │        │                    │
│    │      │          │票日96年8 月2 日，付款銀行│        │        │                    │
│    │      │          │富邦商業銀行、票面金額1,  │        │        │                    │
│    │      │          │175,000 元，作為歸還及給付│        │        │                    │
│    │      │          │被害人本金、利息之用，以取│        │        │                    │
│    │      │          │信被害人，致被害人陷於錯誤│        │        │                    │
│    │      │          │，而接續給付投資款予戊○○│        │        │                    │
├──┼───┼─────┼─────────────┼────┼────┼──────────┤
│ 六 │顧林佩│96年6 月15│戊○○於左開時間先撥打電話│於96年6 │刑法第33│戊○○意圖為自己不法│
│    │芬    │日        │予庚○○○向庚○○○佯稱：│月15日以│9條第1項│之所有，以詐術使人將│
│    │丁○○│          │有位於宜蘭縣地區之小木屋可│匯款之方│        │本人之物交付，處有期│
│    │      │          │頭資，出資300,000 元，一個│式交付30│        │徒刑月。          │
│    │      │          │月即可歸還原本及分紅91,700│0,000元 │        │                    │
│    │      │          │元等語外，另再開立發票人朱│（顧林佩│        │                    │
│    │      │          │國忠、票號：CM0000000 號、│芬、陳雅│        │                    │
│    │      │          │發票日96年7 月1 日，付款銀│婷各出資│        │                    │
│    │      │          │行富邦商業銀行、票面金額39│1半）   │        │                    │
│    │      │          │1,700 元，作為歸還及給付本│        │        │                    │
│    │      │          │金、利息之用，以取信顧林佩│        │        │                    │
│    │      │          │芬，惟庚○○○因資金不足，│        │        │                    │
│    │      │          │乃轉告之丁○○有此投資機會│        │        │                    │
│    │      │          │，並詢問是否一同投資，以致│        │        │                    │
│    │      │          │2 人均陷於錯誤，而給付投資│        │        │                    │
│    │      │          │款予戊○○                │        │        │                    │
├──┼───┼─────┼─────────────┼────┼────┼──────────┤
│ 七 │顧林佩│96年6 月22│戊○○於左開時間先撥打電話│(一)96年6 │刑法第33│戊○○意圖為自己不法│
│    │芬    │日        │予庚○○○向庚○○○佯稱：│月22日以│9條第1項│之所有，以詐術使人將│
│    │丁○○│          │與同事一同投資位於臺北市興│匯款方式│        │本人之物交付，處有期│
│    │      │          │隆路車位，該同事要出售，是│交付300,│        │徒刑肆月。          │
│    │      │          │否有意願投資，獲利頗豐等語│000元   │        │                    │
│    │      │          │外，另再開立發票人高富傳、│(二)96年6 │        │                    │
│    │      │          │票號：AD137288號、發票日96│月22日之│        │                    │
│    │      │          │年6月30日，付款銀行陽信商 │後某日以│        │                    │
│    │      │          │業銀行、票面金額313,000元 │網路匯款│        │                    │
│    │      │          │；發票人高富傳、票號：AD01│之方式交│        │                    │
│    │      │          │37290 號、發票日96年7月10 │付200,00│        │                    │
│    │      │          │日，付款銀行陽信商業銀行、│0 元    │        │                    │
│    │      │          │票面金額217,00 0元，作為歸│(三)顧林佩│        │                    │
│    │      │          │還或給付本金、利息之用，以│芬、陳雅│        │                    │
│    │      │          │取信庚○○○，惟庚○○○因│婷均各出│        │                    │
│    │      │          │資金不足，乃轉告之丁○○有│資1半   │        │                    │
│    │      │          │此投資機會，並詢問是否一同│        │        │                    │
│    │      │          │投資，以致2人均陷於錯誤， │        │        │                    │
│    │      │          │而給付付投資款予戊○○    │        │        │                    │
└──┴───┴─────┴─────────────┴────┴────┴──────────┘


司法院資訊處製作；財團法人民間司法改革基金會備份。
